【裁判字號】    89,上易,469
【裁判日期】    890314
【裁判案由】    竊盜
【裁判全文】
臺灣高等法院臺中分院刑事判決          民國八十九年度上易字第四六九號
    上  訴  人
    即  被  告  甲○○
    選任辯護人  賴思達律師
右上訴人，因竊盜案件，不服台灣南投地方法院，八十八年度易字第六○一號，中華
民國八十九年一月十日第一審判決（起訴案號：台灣南投地方法院檢察署八十八年度
偵字第四八六五號），提起上訴，本院判決如左：
    主      文
上訴駁回。
    事實及理由
一、本案經本院審理結果，認第一審判決認事用法及量刑均無不當，應予維持，並引
    用第一審判決書記載之事實、證據及理由（如附件）。
二、上訴人即被告甲○○在本院未提出其他有利之證據及辯解，僅請求宣告緩刑，其
    上訴無理由，應予駁回。
三、據上論斷，應依刑事訴訟法第三百七十三條、第三百六十八條，判決如主文。
本案經檢察官乙○○到庭執行職務。
中      華      民      國    八十九     年       三      月    十四    日
                                  臺灣高等法院臺中分院刑事第九庭
                               審判長法  官  胡  森  田
                                              法  官  黃  日  隆
                                              法  官  蕭  錦  鍾
右正本證明與原本無異。
不得上訴。
                                              書記官  陳  曉  青
中      華      民      國    八十九     年       三      月    十五    日
                                                                        Ｈ
臺灣南投地方法院刑事判決                          八十八年度易字第六一號
    公  訴  人  臺灣南投地方法院檢察署檢察官
    被      告  甲○○  男四十九歲（民國○○○年○月○日生）
                        住南投縣國姓鄉○○路五○○之十三號
                        身分證統一編號：Ｍ一一四四八七號
右列被告因竊盜案件，經檢察官提起公訴（八十八年度偵字第四八六五號）及移送併
辦（八十八年度偵字第五二三二號），本院判決如左：
    主  文
甲○○連續竊盜，處有期徒刑捌月。
    事  實
一、甲○○見位於南投縣草屯鎮樹人巷二十號草屯鎮公所管理之老人活動中心，已因
    「九二一大地震」被判定為危樓，所有使用人員均已撤離，竟意圖為自己不法之
    所有，於民國八十八年十月二十八日下午十三時三十二分許，侵入上開老人活動
    中心內，竊取草屯鎮公所所有管理之鋁門窗一百公斤（市價值約新台幣三萬五千
    元），得手後，將該鋁門窗搬上其所駕駛已報廢未懸掛車牌之黃色自用小貨車上
    ，正欲離去時，為警當場查獲，並在該自用小貨車上扣得所竊取之鋁門窗（已發
    還）。又基於概括之犯意，於八十八年十二月三日上午五時十分許，見丙○○所
    有位於南投縣草屯鎮○○里○○路五七六之二號之住宅，因「九二一大地震」房
    屋受損，房屋已拆除，鋼筋則放置在原地，竟意圖為自己不法之所有，竊取丙○
    ○所有之房屋鋼筋一百三十公斤（價值約二百元），得手後，將該鋼筋搬上其駕
    駛已報廢之該黃色自用小貨車上，正欲離去時，為警當場查獲，並在該自用小貨
    車上扣得所竊得之鋼筋（已發還）。
二、案經南投縣警察局草屯分局報請臺灣南投地方法院檢察署檢察官偵查起訴及移送
    併辦。
    理  由
一、訊據被告甲○○否認有竊盜行為，辯稱：伊只拿二片鋁門窗，其他是向林進旺買
    的，伊是於八十八年十二月三日上午五時許，在草屯鎮○○路五七六之二號撿了
    六、七支鋼筋云云，惟查被告於警訊時已供稱：因我看草屯鎮老人活動中心被地
    震震壞鋁門窗，我就進去活動中心搬鋁門窗回家自己用，沒有人叫我去老人活動
    中心搬運鋁門窗，車上鋁門窗是從老人活動中心裡面內搬運到我自小貨車上，我
    用手偷竊鋼筋到我駕駛來的小貨車上（小貨車沒有牌照的報廢車、福特、引擎號
    碼ＸＫ0000000Ｘ），約一百三十公斤左右，要賣給資源回收公司，換取
    現金，廢鐵回收一公斤是一．五元，我偷鋼筋變賣後約二百元等語，核與證人張
    素端於警訊及偵查中證述之情節相符，且有現場照片二張、贓物認領保管單二紙
    附卷可稽，證人林進旺雖到庭證稱：被告有向我買鋁門，時間是八十八年十月接
    近中午，買了四十五公斤，共三、四片，何時買日期忘了，時間是上午十點多賣
    給被告，從照片看不出來，我有賣四片給被告等語，亦無法證明報廢貨車上之鋁
    門係向林進旺所購得，況證人林進旺賣給被告之鋁門窗亦僅四片而已，且變賣之
    日期已不記得，故證人林進旺之證詞，尚難採為有利於被告之證據，被告所竊得
    之鋁門窗應係一百公斤，鋼筋係一百三十公斤無誤，被告所辯，不足採信。該鋁
    門窗及鋼筋並無法證明係物主拋棄不要之物，被告擅自拿取他人之財物，自係竊
    盜之行為，且該竊盜罪係公訴罪，雖草屯鎮公所已表示不再深究云云，惟被告之
    行為仍係竊盜犯行，仍應加以處罰。是事證明確，被告犯行，堪以認定。
二、核被告所為，係犯刑法第三百二十條第一項之竊盜罪。被告前後二次竊盜犯行，
    時間緊接，犯意概括，而犯構成要件同一之罪名，為連續犯，應依刑法第五十六
    條論以一罪，並加重其刑。其中竊取丙○○所有鋼筋之犯罪事實，係經檢察官移
    送併案審理，雖未於起訴書中載明，惟此與檢察官起訴部分，既具有連續犯之裁
    判上一罪關係，其一部起訴之效力及於全部，本院自應併予審究。被告之竊盜行
    為，係在緊急命令發佈之後，故應依緊急命令第十一條第二項之規定加重其刑。
    茲審酌被告犯罪之手段、目的、動機、竊得財物之價值、對財產法益所生危害、
    犯後尚不知悔改等一切情狀，量處有期徒刑捌月，以資懲戒。
據上論斷，應依刑事訴訟法第二百九十九條第一項前段，刑法第三百二十條第一項、
第五十六條，緊急命令第十一條第二項，罰金罰鍰提高標準條例第一條前段，判決如
主文。
本案經檢察官張曉雯到庭執行職務。
中      華      民      國      八十九      年      一     月     十    日
                                    臺灣南投地方法院刑事庭
                                        法  官  郭  棋  湧
右正本證明與原本無異。
如不服本判決，應於判決送達後十日內向本院提出上訴狀( 應附繕本 )。「切勿逕送
上級法院」。
                                        書記官
中      華      民      國      八十九      年      一     月     十    日
「告訴人或被害人對於判決如有不服具備理由請求檢察官上訴者，其上訴期間之計算
係以檢察官收受判決正本之日期為準」
刑法第三百二十條
意圖為自己或第三人不法之所有，而竊取他人之動產者，為竊盜罪，處五年以下有期
徒刑、拘役或五百元以下罰金。


司法院資訊處製作；財團法人民間司法改革基金會備份。
